【裁判字號】    98,訴,1599
【裁判日期】    980605
【裁判案由】    毒品危害防制條例
【裁判全文】
臺灣臺中地方法院刑事判決              98年度訴字第1599號
公  訴  人  臺灣臺中地方法院檢察署檢察官
被      告  乙○○
上列被告因毒品危害防制條例案件，經檢察官提起公訴（九十八
年度毒偵字第一三五四號），被告於準備程序就被訴事實為有罪
之陳述，本院合議庭裁定由受命法官獨任進行簡式審判程序，並
予判決如下：
    主    文
乙○○施用第一級毒品，處有期徒刑陸月；又施用第二級毒品，
處有期徒刑貳月。應執行有期徒刑柒月。
    犯罪事實
一、乙○○前於民國九十五年間，即曾因施用毒品案件，經本院
    裁定送觀察勒戒後，因認有繼續施用毒品之傾向，再由本院
    續以九十五年度毒聲字第四０四號裁定送強制戒治一年，嗣
    因其之戒治成效經評定合格，認無繼續強制戒治之必要，而
    於九十六年一月十八日停止強制戒治處分之執行，並由臺灣
    臺中地方法院檢察署檢察官以九十六年度戒毒偵字第四七號
    為不起訴處分確定；詎乙○○仍不知戒絕，明知毒品海洛因
    業經公告列為毒品危害防制條例之第一級毒品，不得非法持
    有、施用，因未戒除施用毒品海洛因之惡習，猶在前揭強制
    戒治執行完畢釋放後五年內，復基於施用第一級毒品海洛因
    之行為決意，於九十八年三月五日二十二時二十分許為警查
    獲後採尿時往前回溯九十六小時內之某時，在其前位於南投
    縣名間鄉○○村○○路七六號之居所內，以將毒品海洛摻入
    香菸內點火燃燒，使之產生煙霧後加以吸食之方式，非法施
    用毒品海洛因一次。另乙○○復明知毒品甲基安非他命業經
    公告列為毒品危害防制條例之第二級毒品，亦不得非法持有
    、施用，因未戒除施用毒品甲基安非他命之惡習，仍於上開
    強制戒治執行完畢釋放後五年內，另基於施用第二級毒品甲
    基安非他命之犯意，亦於九十八年三月五日二十二時二十分
    許為警查獲後採尿時往前回溯九十六小時內之某時，同在上
    址居住處，復以將毒品甲基安非他命置於鋁箔紙上加熱燒烤
    ，使之產生煙霧後，再以口鼻吸取其煙氣之方式，施用毒品
    甲基安非他命一次。嗣乙○○於九十八年三月五日十九時三
    十分許，為警持本院核發之搜索票在其友人謝式圳位於臺中
    縣大里市○○路八０之住處內搜索查獲，其且經員警徵得同
    意採集尿液送請鑑驗，因嗎啡（毒品海洛因之代謝物）及甲
    基安非他命俱呈現陽性反應，始由警進而查悉上情。
二、案經臺中縣警察局烏日分局報請臺灣臺中地方法院檢察署檢
    察官偵查起訴。
    理    由
一、上開事實，業經被告乙○○於偵查及本院訊問時坦認不諱，
    而被告為警查獲後所採取之尿液，經送請中山醫學大學附設
    醫院檢驗科藥物檢測中心檢驗結果，嗎啡（毒品海洛因之代
    謝物）與甲基安非他命均呈現陽性反應，有該中心出具之尿
    液檢驗報告一份附卷可稽（見警卷第4頁），足見被告上開
    自白，確與客觀事實相符，堪予採認。又被告前於九十五年
    間，即曾因施用毒品案件，經本院裁定送觀察勒戒後，因認
    有繼續施用毒品之傾向，再由本院續以九十五年度毒聲字第
    四０四號裁定送強制戒治一年，嗣因其之戒治成效經評定合
    格，認無繼續強制戒治之必要，而於九十六年一月十八日停
    止強制戒治處分之執行，並由臺灣臺中地方法院檢察署檢察
    官以九十六年度戒毒偵字第四七號為不起訴處分確定，此有
    臺灣高等法院被告前案紀錄表及臺灣臺中地方法院檢察署全
    國施用毒品案件紀錄表在卷可查，是被告確有於強制戒治執
    行完畢釋放後，五年內復行施用毒品之罪行。綜此，本件事
    證已臻明確，被告上開施用毒品海洛因及甲基安非他命之犯
    行，均洵堪認定。
二、按海洛因、甲基安非他命分屬毒品危害防制條例第二條第二
    項第一款、第二款所指之第一級、第二級毒品，核被告乙○
    ○所為，係犯毒品危害防制條例第十條第一項之施用第一級
    毒品罪、同法條第二項之施用第二級毒品罪。被告施用前持
    有第一級毒品及第二級毒品之低度行為，分別為其施用第一
    級毒品及第二級毒品之高度行為所吸收，均不另論罪。另被
    告所犯前開二罪間，犯意俱屬各別，罪名、行為且互殊，應
    予分論併罰之。
三、爰審酌被告乙○○前已因施用毒品犯行經觀察勒戒及強制戒
    治處分之執行，竟仍故態復萌，復行施用毒品不輟，無視於
    毒品對於自身健康之戕害及國家對於杜絕毒品犯罪之禁令；
    惟衡酌施用毒品係屬自戕行為，被告犯罪手段尚屬平和，亦
    未因此而危害他人，所生損害尚非鉅大，而被告於犯後於本
    院審理時坦承犯行，尚見悔意之犯罪後態度，暨施用毒品者
    均有相當程度之成癮性及心理依賴，其犯罪心態與一般刑事
    犯罪之本質並不相同，應側重適當之醫學治療及心理矯治為
    宜等一切情狀，分別量處如主文所示之刑，並定其應執行之
    刑。
據上論斷，應依刑事訴訟法第二百七十三條之一第一項、第二百
九十九條第一項前段，毒品危害防制條例第十條第一項、第二項
，刑法第十一條前段、第五十一條第五款，判決如主文。
本案經檢察官甲○○到庭執行職務。
中    華    民    國    98    年    6     月    5     日
                  刑事第三庭  法  官  陳思成
以上正本證明與原本無異。
如不服本判決應於收受判決後10日內向本院提出上訴書狀，並應
敘述具體理由；其未敘述上訴理由者，應於上訴期間屆滿後20日
內向本院補提理由書（均須按他造當事人之人數附繕本）「切勿
逕送上級法院」。
                              書記官  吳詩琳
中    華    民    國    98    年    6     月    5     日
附錄論罪科刑法條
毒品危害防制條例第十條
施用第一級毒品者，處六月以上五年以下有期徒刑。
施用第二級毒品者，處三年以下有期徒刑。


司法院資訊處製作；財團法人民間司法改革基金會備份。
